【裁判字號】    96,上易,2554
【裁判日期】    970124
【裁判案由】    毀損
【裁判全文】
臺灣高等法院刑事判決                96年度上易字第2554號
上  訴  人
即  被  告  乙○
上列上訴人因毀損案件，不服臺灣板橋地方法院96年度易字第21
17號，中華民國96年8 月30日第一審判決（起訴案號：臺灣板橋
地方法院檢察署96年度偵字第10862 號），提起上訴，本院判決
如下：
    主  文
上訴駁回。
乙○緩刑貳年。
    事  實
一、乙○與甲○○原為臺北縣板橋市○○街4巷17號1、2 樓鄰居
    。乙○因其屋頂漏水問題，於民國96年3月22日7時15分許，
    前往2樓欲詢找甲○○解決。因乙○在甲○○住處鐵門外敲
    門時，無人應門，竟萌生毀損之犯意，以其所有竹條1支，
    猛力敲擊甲○○住處鐵門，致該鐵門上半部之紗窗因壓條斷
    裂而向外掀起，足以生損害於甲○○。嗣經報警處理，扣有
    竹條1支。
二、案經甲○○訴由臺北縣政府警察局海山分局報請臺灣板橋地
    方法院檢察署檢察官偵查起訴。
    理  由
一、訊據上訴人即被告乙○固坦承於上開時、地尋找告訴人甲○
    ○協商漏水問題未遇，而持上開竹條敲擊甲○○住處鐵門之
    事實不諱，惟矢口否認上開犯行，辯稱：當天是去尋找房客
    ，非甲○○。且證人即同址2 樓房客鄭青海、莊耶青根本未
    開門，如何得悉紗網遭破壞。紗窗應係3 年前破損後一直未
    修繕，企圖嫁禍伊。又以甲○○鐵門設計欄杆間隔3 公分，
    伊只敲擊鐵門下部，根本無法橫拍打到紗窗云云。經查：上
    開事實，業據證人鄭清海、莊耶青、警員王加霖證述在卷，
    並有鐵門紗窗遭毀損之照片5幀在卷可稽。復有上開竹條1支
    扣案足佐。被告於偵查中供陳：因為2樓有漏水問題，當天
    去找甲○○，按門鈴沒有人開門，我就到樓下拿1支小竹條
    敲門等語，顯見被告案發當天是尋找甲○○欲解決漏水問題
    無誤。雖鄭青海、莊耶青於被告以竹條敲擊甲○○住處鐵門
    時，未曾應門，然觀諸其等證述：之前大門紗窗沒有破掉等
    語，以鄭清海、莊耶青僅為甲○○之房客，當無為迴護甲○
    ○而構詞誣指被告陷己身於偽證重罪之追訴之理，所證尚堪
    採信。參以證人即警員王加霖證稱：案發當時伊是擔任線上
    巡邏的勤務，勤務指揮中心用無線電通報我，請我過去處理
    糾紛，我到現場時，看到甲○○與被告在17號前面馬路上吵
    架，甲○○說被告拿掃把打她家17號2樓的鐵門，我就帶甲
    ○○去她家看看破壞的情形，看到鐵門沒有怎樣，鐵門上的
    紗窗有掀起來一角，以我面對鐵門是右下角往裡面掀起來，
    偵查卷內第24、25頁照片是我拍的等語。互相勾稽所證及現
    場照片，甲○○大門紗窗在被告以竹條敲擊前完整並無遭破
    壞，且由照片可知竹條前端斷裂破碎，可知被告以竹條敲擊
    所用力道非常猛烈，並經警隨即前往察看，拍攝現場毀損情
    形，堪認甲○○大門紗窗係遭被告以竹條敲擊造成紗窗壓條
    斷裂向外掀起而毀損之事實，要屬無訛。再甲○○鐵門設計
    款式雖係以間隔3公分欄杆組合而成，屬一般市面上所見之
    款式，鐵門紗窗損壞之處與鐵門中間密合處高度相當，以被
    告身高持竹木條敲擊鐵門紗窗毀損之處，尚無高度過高無法
    敲擊之問題，參酌被告於上訴狀自承：甲○○鐵門上下紗窗
    均陳舊，則被告持竹條敲擊鐵門，造成紗窗壓條斷裂，並非
    不可能。被告空言甲○○企圖嫁禍，僅敲擊鐵門下方，自難
    採信。綜上，被告所辯，均不足採。被告犯行已臻明確，應
    依法論科。
二、核被告所為，係犯刑法第354 條毀損罪。原審認本件罪證明
    確，適用刑法第354條、第42條第3項，刑法施行法第1條之1
    第1項、第2項前段及中華民國96年罪犯減刑條例第2條第1項
    第3款、第7條之規定，並審酌被告因漏水問題尋找甲○○解
    決未果，忿而持竹條敲擊損壞鐵門紗窗，足以損害甲○○，
    兼衡被告年事已高，犯後態度等一切情狀，量處罰金新台幣
    2,000 元，再依法減刑，並均諭知易服勞役之折算標準，其
    認事用法均無不合，量刑亦稱妥適。被告雖否認犯行，提起
    上訴。惟被告上開毀損行為，業經相關人證證述在卷，並有
    現場照片存卷可參，亦有竹條1 支扣案足佐，被告空言否認
    ，尚無理由，其上訴自應予以駁回。惟被告未曾因故意犯罪
    受有期徒刑以上刑之宣告，有本院被告前案紀錄表一份在卷
    可稽，其年歲已大，因一時衝動觸犯刑章，經此司法審判之
    訴訟程序，當知戒慎，本院認被告所受刑之宣告，以暫不執
    行為適當，爰依法併予宣告緩刑2年，以啟自新。至扣案竹
    木條1支，雖為被告所有供犯罪所用之物，然非義務沒收之
    物，爰不諭知宣告沒收，末此敘明。
據上論斷，應依刑事訴訟法第368條、第364條，刑法第74條第1
項第1款，判決如主文。
本案經檢察官覃正祥到庭執行職務
中    華    民    國    97    年    1     月    24    日
                  刑事第二庭審判長法  官  呂丹玉
                                  法  官  王詠寰
                                  法  官  李麗玲
以上正本證明與原本無異。
不得上訴。
                                  書記官  廖婷璇
中    華    民    國    97    年    1     月    24    日
附錄：本案論罪科刑法條全文
刑法第354條：
毀棄、損壞前二條以外之他人之物或致令不堪用，足以生損害於
公眾或他人者，處2年以下有期徒刑、拘役或5百元以下罰金。


司法院資訊處製作；財團法人民間司法改革基金會備份。
